Contacto

Numero telefónico

301-702 1976

Email

ivandariomunos99@gmail.com

Residencia

Bogotá, Colombia

LinkedIn

<u>Ivan Muñoz Andrade</u> / www.linkedin.com/in/ivan-muñozandrade

Aptitudes













Illustrator

r Photoshop









Premiere Pro

.o X

Idiomas

English

A2 Basic



IVAN DARIO MUÑOZ ANDRADE

INGENIERO DIGITAL - FULL STACK DEVELOPER

Soy ingeniero digital con especialización en multimedia y desarrollador web full stack en MERN. Además, soy una persona creativa y apasionada por la tecnología, lo que me ha impulsado a formarme continuamente y a enfrentar desafíos en diversos proyectos, tanto grupales como individuales.

Experiencia

2023 - 2024

Accenture Ltda.

Soporte

Mi labor se centró en asegurar la consistencia y calidad en el área de soporte, desempeñando tareas clave que contribuyeron de manera significativa al flujo operativo del equipo.

2022 - 2022

Liceo Moderno Betania

Docente

Profesor de tecnología, informática y contabilidad desde la primera infancia hasta educación media, teniendo como logros el mejoramiento del rendimiento académico de los estudiantes mediante nuevas estrategias de enseñanza que han tenido un impacto positivo en la motivación y el rendimiento de los alumnos.

Educación

2019 - Actualidad

Escuela de Artes y Letras

Ingenería de las artes digitales / pre-grado

2022 - 2023

Educamás

Desarrollador fullstack / bootcamp | certificado

2005 - 2016

Gimnasio los Sauces

Bachiller academico

Referencias

Maria Teresa Escarraga

Rectora, Liceo moderno betania

Celular: 312-326 2611 **Email:** mariat9608@gmail.com

Weiman Ayure Rodriguez

Desarrollador gráfico, Salesland Colombia

Celular: 320-484 8402
Email: ufo88@outlook.com